Minutes et répertoires du notaire François LE JAY, janvier 1756 - décembre 1765 (étude XXVIII)
Archives nationales
- Minutes de François LE JAY, janvier 1756 - décembre 1765; MC/ET/XXVIII/345 - MC/ET/XXVIII/396
  - Minutes. 1765, novembre - décembre, novembre - décembre 1765; MC/ET/XXVIII/396
    - Arrêté de contribution pour les créanciers d'Etienne LHERMITTE, maître ébéniste, décédé, rue de Charenton: à sa femme Jeanne VANRISAM BURGH, 2 filles Jean LAURENT, 4/e/ menuisier rue de Charenton Jacques GUINAND, marchand mercier rue de Charenton 245 l. 4 s. 11 d. Louis MONTBELET, marchand de bois, Grande rue 201 l. 5 s. 11 d. Jean-B. Laurent Gervais, marchand mercier, ' 14 l. 4 s Jean Guillaume LAURENT, serrurier, rue de Charenton 647 l. 5 s. Leonard BOUDIN, maître ébéniste, rue Saint-Nicolas 395 l. 10 s. Claude HUTIN, march. de bois, rue et paroisse Saint-Louis 244 l. 5 s. Laurent BEGASSON, menuisier, rue de Charenton 75 l. Nicolas MARTINY, maître menuisier, rue de Charenton 101 l. 15 s. Etienne AVRIL, compagnon menuisier, rue de Charenton 36 l. sieur HERICOURT, marchand, 739 l. 5 s.. .., 20 novembre 1765; MC/ET/XXVIII/396
    - Bail de logement moyennant 800 livres de loyer annuel par Adrien-Pierre MIGNON, maître de la manufacture royale des terres d'Angleterre au Pont-aux-Choux, au coin de la rue Saint-Sébastien, y demeurant, à Marie-Anne PETIT, veuve NOISEUX., 23 novembre 1765; MC/ET/XXVIII/396
      bail; Pont-aux-Choux (rue du); Saint-Sébastien (rue); Mignon, Adrien-Pierre; Petit, Marie-Anne; Noiseux
    - Contrat de mariage de Jean LEINNE avec Marie - Geneviève MOLLIERE, veuf avec 2 enfants de Joseph COUTEUX, compagnon menuisier à Paris grande rue du Faubg.- Saint-- Antoine., 24 novembre 1765; MC/ET/XXVIII/396
    - Convention entre Claude OLLIVIER, maître de manufacture de faïence, rue de la Roquette, qui s'attache pour 9 ans, avec avantages et gratifications, les services et compétences de Jean ROTHE, peintre à Paris, qu'il loge., 26 novembre 1765; MC/ET/XXVIII/396
      convention; Roquette (rue de la); Ollivier, Claude; Rothe, Jean; peintre
    - Inventaire après décès de Marie-Madeleine SERRURIER, femme d'Adrien-Pierre MIGNON, maître de la manufacture royale des terres d'Angleterre au Pont-aux-Choux, au coin de la rue Saint-Sébastien, et y demeurant, père de cinq enfants dont Antoinette-Adélaïde-Julie MIGNON, femme de François GUILLAUME, écuyer.- Experts pour les bijoux: Jean-François GRENIER, marchand bijoutier, rue Saint-Louis en la Cité, paroisse Saint-Barthélémy; Jacques DUFFOY, rue de Taranne, paroisse Saint-Sulpice; et Louis DUBANC, rue Coquillière, paroisse Saint-Eustache, tous deux marchands faïenciers à Paris.- Experts pour les matériaux et ustenciles: Pierre DAGUE et Claude OLLIVIER, tous deux maîtres manufacturiers de faïence, rue de la Roquette, plus liste de clients., 27 novembre 1765; MC/ET/XXVIII/396
      inventaire après décès; Pont-aux-Choux (rue du); Saint-Sébastien (rue); Taranne (rue); Coquillière (rue); Roquette (rue de la); Mignon, Adrien-Pierre; Serrurier, Marie-Madeleine; Mignon, Antoinette-Adélaïde-Julie; Guillaume, François; Grenier, Jean-François; Duffoy, Jacques; Dubanc, Louis; Dague, Pierre; Ollivier, Claude; commerçant; porcelainier; chef d'entreprise; porcelainier; commerçant; orfèvre
    - Contrat de mariage de Jean Georges, charron, avec Aimée-Marguerite BARBIER, fille de Jean-Charles, BARBIER, menuisier, et Aimée LECHARD, rue Saint-Nicolas Témoins Robert et Jean-Baptiste VEAUX, tous 2 menuisier, frères intérim de la future., 27 novembre 1765; MC/ET/XXVIII/396
    - Jean LAURENT, maître menuisier, rue de Charenton, aveugle, n'ayant point trouvé d'acquéreur de son fonds de boutique, marchandises, ouvrages et outils donne pouvoir à deux amis pour ce faire., 30 novembre 1765; MC/ET/XXVIII/396
    - Bail de maison rue Simon Lefranc, pour 9 ans, moyennant 975 livres de loyer annuel par Adrien-Pierre MIGNON, maître de la manufacture royale des terres d'Angleterre au Pont-aux-Choux, au coin de la rue Saint-Sébastien, y demeurant, à Pierre-Charles FOLIO, marchand fournisseur du roi, et Anne-Élisabeth DORNEAU, demeurant à Orléans., 2 décembre 1765; MC/ET/XXVIII/396
      bail; Pont-aux-Choux (rue du); Saint-Sébastien (rue); Orléans (Loiret); Simon-Le-Franc (rue); Mignon, Adrien-Pierre; Folio, Pierre-Charles; Dorneau, Anne-Elisabeth; commerçant
    - Titre nouvel: Nicolas-André BEAUSSE, vigneron à Montreuil s'engage à payer les 2 rentes de 25 et 15 l. qu'il a constituées au profit de Jean-François DURIN, menuisier, à sa veuve Marie-Anne CAPET, grande rue du Faubourg-Saint-Antoine., 2 décembre 1765; MC/ET/XXVIII/396
    - Sous-Bail pour 8 ans, 8 mois de logement et chantier, grande rue du Faubourg-S/t/-Antoine, moyennant loyer annuel de 800 l. par Pierre-Joseph MARTINY maître menuisier et Nicole BARON, même adresse à Jean-Baptiste FROMAGEAU, maître menuisier et Marie-Jeanne BOIRON, rue Traversière., 5 décembre 1765; MC/ET/XXVIII/396
    - Partage entre les héritiers DEFRICHE, notamment: Pierre DEFRICHE, ébéniste, grande rue du Faubourg-S/t/-Antoine, Pierre-François DEFRICHE, sculpteur rue Saint-Bernard, Etienne DEFRICHE, sculpteur, Grande rue de faubourg S/t/-Antoine, .. les mêmes assistent à l'inventaire après décès de leur mère., 12 décembre 1765 - 22 décembre 1765; MC/ET/XXVIII/396
      partage; inventaire
    - Vente de terrains par Jean-Charles Harmant, tabletier à La-Neuville près Méru (Oise)., 29 décembre 1765; MC/ET/XXVIII/396
      acte de vente; Méru (Oise); Harmant, Jean-Charles; tabletier
    - Contrat de mariage Jean-Louis DEMOULINS, et Marie-Anne MANSION parmi les témoins de la future: Etienne GUYOT, menuisier, cousin paternel, Jean-Charles DAGORY, architecte des jardins, cousin issu de germain maternel., 29 décembre 1765; MC/ET/XXVIII/396
- Répertoire(s) de François LE JAY, 2 janvier 1756 - 1765; MC/RE/XXVIII/8
  - Répertoire. 1756, 2 janvier - 1765, 2 janvier 1756 - 1765; MC/RE/XXVIII/8
    Informations concernant le classement et la cotation:
    Le niveau inférieur de description, quand il existe, correspond aux mentions d'actes contenues dans le répertoire. Parmi celles-ci, certaines peuvent y être décrites, de manière plus ou moins détaillée. Pour consulter l'acte proprement dit, il convient de rechercher la cote au niveau des articles (registre ou liasse) des minutes du notaire (cote de type 'MC/ET').
    - Inventaire après décès de Louis Othon CAGNET, 9 février 1762
      Informations concernant le classement et la cotation du document:
      Attention: la cote de répertoire (de type 'MC/RE') ne permet pas de consulter la minute de l'acte. ll convient de rechercher la cote de la minute (de type 'MC/ET') au niveau des articles (registre ou liasse) de minutes du notaire.
      L'accès aux images numérisées des pages du répertoire se fait au niveau de description supérieur (' Répertoire du notaire '), rubrique ' Consulter les archives numérisées associées'.
      Inventaires après décès de 1762 (2536 actes), par Thierry Boudignon, v. 1990 (base de données migrée: voir contexte dans le Plan d'orientation général - Notaires de Paris, guides thématiques du Minutier).
      inventaire après décès; Cagnet, Louis-Othon
    - Inventaire après décès de Marie Jeanne AUGER, épouse SANTIER, 8 mars 1762
      inventaire après décès; Auger, Marie-Jeanne; Santier (épouse)
    - Inventaire après décès de Philippe BEAUFILLOT, 15 mars 1762
      inventaire après décès; Beaufillot, Philippe
    - Inventaire après décès de Guy Nicolas PICHOT de POIDEVINIERE, 19 mars 1762
      inventaire après décès; Pichot de Poideviniere, Guy-Nicolas
    - Inventaire après décès de Laurent Gervais REVEILLON, 3 avril 1762
    - Inventaire après décès de Pierre Louis JARRE, 5 avril 1762
      inventaire après décès; Jarre, Pierre-Louis
    - Inventaire après décès de veuve PARENT, 20 avril 1762
      inventaire après décès; Parent (veuve)
    - Inventaire après décès de Jean LADOUCE, 21 avril 1762
      inventaire après décès; Ladouce, Jean
    - Inventaire après décès de Joseph MAROILLIER, 23 avril 1762
      inventaire après décès; Maroillier, Joseph
    - Inventaire après décès de Toussaint Louis VITRY, 24 avril 1762
      inventaire après décès; Vitry, Toussaint-Louis
    - Inventaire après décès de Marie LUCETTE, épouse CRONIER, 27 avril 1762
      inventaire après décès; Lucette, Marie; Cronier (épouse)
    - Inventaire après décès de Louise Geneviève GIRAULT, épouse DUCASTEL, 6 mai 1762
      inventaire après décès; Girault, Louise-Geneviève; Ducastel (épouse)
    - Inventaire après décès de Jacques THIBERT, 11 mai 1762
      inventaire après décès; Thibert, Jacques
    - Inventaire après décès de (DECANT) Antoine DESCANTS, 19 mai 1762
      inventaire après décès; Descants, Antoine
    - Inventaire après décès de Marie Anne RENAULT, épouse LABBAYE, 3 juin 1762
      inventaire après décès; Renault, Marie-Anne; Labbaye (épouse)
    - Inventaire après décès de Louise MICHAULT, 14 juin 1762
      inventaire après décès; Michault, Louise
    - Inventaire après décès de Marie Nicole DESTAVIGNY, épouse PESNANT, 16 juin 1762
      inventaire après décès; Destavigny, Marie-Nicole; Pesnant (épouse)
    - Inventaire après décès de Marie BOURSIER, veuve HUBIE, 25 juin 1762
      inventaire après décès; Boursier, Marie; Hubie (veuve)
    - Inventaire après décès de Charles REGNARD, 1er juillet 1762
      inventaire après décès; Regnard, Charles
    - Inventaire après décès de Michelle BERNIER, épouse HERICOURT, 5 juillet 1762
      inventaire après décès; Bernier, Michelle; Hericourt (épouse)
    - Inventaire après décès de Antoine DUPORT, 10 juillet 1762
      inventaire après décès; Duport, Antoine
    - Inventaire après décès de Charles FOUREAU, 30 juillet 1762
      inventaire après décès; Foureau, Charles
    - Inventaire après décès de Pierre PINSON, 12 août 1762
      inventaire après décès; Pinson, Pierre
    - Inventaire après décès de François PEQUET, 12 août 1762
      inventaire après décès; Pequet, François
    - Inventaire après décès de Louis COMPERAT, 18 août 1762
      inventaire après décès; Comperat, Louis
    - Inventaire après décès de Marie Jeanne Alexandrine RAFFY, veuve QUERION, 21 août 1762
      inventaire après décès; Raffy, Marie-Jeanne-Alexandrine; Querion (veuve)
    - Inventaire après décès de Esther LARGILLIERE, veuve CANTELOUP, 31 août 1762
      inventaire après décès; Largilliere, Esther; Canteloup (veuve)
    - Inventaire après décès de Catherine LAPIE, épouse MAINGUET, 1er septembre 1762
      inventaire après décès; Lapie, Catherine; Mainguet (épouse)
    - Inventaire après décès de Marie Geneviève MARCELLY, épouse GALLET, 7 septembre 1762
      inventaire après décès; Marcelly, Marie-Geneviève; Gallet (épouse)
    - Inventaire après décès de Françoise Edmée LUZIN, 13 septembre 1762
      inventaire après décès; Luzin, Françoise-Edmée
    - Inventaire après décès de Jacques DUBERNELLE, 15 septembre 1762
      inventaire après décès; Dubernelle, Jacques
    - Inventaire après décès de Etienne Bernard CHARTIER, 24 septembre 1762
      inventaire après décès; Chartier, Etienne-Bernard
    - Inventaire après décès de Thérèse Julienne DESPREAUX, épouse Louis ROBERT, 2 octobre 1762
      inventaire après décès; Despreaux, Thérèse-Julienne; Robert Louis
    - Inventaire après décès de Françoise BERAULT, épouse CHERIEU, 4 octobre 1762
      inventaire après décès; Berault, Françoise; Cherieu (épouse)
    - Inventaire après décès de Pierre BROCHET, 8 octobre 1762
      inventaire après décès; Brochet, Pierre
    - Inventaire après décès de Jeanne Perrette CORNILLIER, 15 octobre 1762
      inventaire après décès; Cornillier, Jeanne-Perrette
    - Inventaire après décès de Nicolas BLET, 22 octobre 1762
      inventaire après décès; Blet, Nicolas
    - Inventaire après décès de Pierre François BERTRAND, 26 octobre 1762
      inventaire après décès; Bertrand, Pierre-François
    - Inventaire après décès de Nicolas Antoine PATERNOT, 8 novembre 1762
      inventaire après décès; Paternot, Nicolas-Antoine
    - Inventaire après décès de Marie LEMAIRE, épouse MELON, 19 novembre 1762
      inventaire après décès; Lemaire, Marie; Melon (épouse)
    - Inventaire après décès de Marie Geneviève ROCHAIS, épouse MASSON, 22 novembre 1762
      inventaire après décès; Rochais, Marie-Geneviève; Masson (épouse)
    - Inventaire après décès de Jean DELAMARRE, 2 décembre 1762
      inventaire après décès; Delamarre, Jean
    - Inventaire après décès de Pierre Jean PACOT, 3 décembre 1762
      inventaire après décès; Pacot, Pierre-Jean
    - Inventaire après décès de Marie Louise ROCHAIS, épouse CHANET, 3 décembre 1762
      inventaire après décès; Rochais, Marie-Louise; Chanet (épouse)
    - Inventaire après décès de Maurice LESTRA, 29 décembre 1762
      inventaire après décès; Lestra, Maurice
    - Inventaire après décès de Guy TONDEREAU, 30 décembre 1762
      inventaire après décès; Tondereau, Guy